# 未收的预收工程款会计处理

提问人：masgqq 时间：2021-06-08 16:46:12
请教陈版。公司与业主方签订协议，条款里有一条，进场后支付 109 万元。公司在 12 月底进场施工了，按照约定，业主方需支付 109 万预付款，公司已开票， 109 万预付款实际是次年 1 月收到。本年的会计处理为：借： 应收账款 109 贷：合同负债 100 、应交税费-销项税 9 （旧准则：应收109 ，预收 109 ）。但公司 12 月其实只发生了前期一点点料费，无实质工程进度，故账面挂合同履约成本。这么处理的话，会导致报表层面，应收109 ，合同负债 100 ，销项税 9 。看起来怪怪的，因为业务无实质发生，仅根据合同条款就同时多了资产和负债。业主方应付未付的 109 万工程款，是否需要计提应收账款和合同负债/预收款项？还请陈版的专业指导，感谢！！

回答人：chenyiwei
鉴于“公司 12 月其实只发生了前期一点点料费，无实质工程进度”，即报告期内双方均未实质性履约，故可以认可作为“待执行合同”不做账务处理，不同时挂出应收账款和合同负债。